【裁判字號】    99,交聲,48
【裁判日期】    990206
【裁判案由】    聲明異議
【裁判全文】
臺灣彰化地方法院交通事件裁定         99年度交聲字第48號
移送機關即
原處分機關  交通部公路總局臺中區監理所彰化監理站
異  議  人
即受處分人  甲○○
上列異議人即受處分人因違反道路交通管理處罰條例案件，對於
交通部公路總局臺中區監理所彰化監理站98年12月9日彰監四字
第裁64-I00000000號處分不服，聲明異議，本院裁定如下：
 主  文
異議駁回。
    理  由
一、按汽車（包括機器腳踏車）駕駛人，駕駛汽車拒絕接受酒精
    濃度測試之檢定者，處新臺幣（下同）60,000元罰鍰，並當
    場移置保管該汽車及吊銷該駕駛執照；又汽車駕駛人，曾依
    第35條第4項前段之規定吊銷駕駛執照者，3年內不得考領駕
    駛執照，道路交通管理處罰條例第35條第4項前段、第67條
    第2項分別定有明文。
二、原處分意旨略以：異議人即受處分人甲○○騎乘車牌號碼
    TCH-955號輕型機車，於民國98年7月31日22時40分許，在彰
    化縣田中鎮○○路與民族街口處，經彰化縣警察局田中分局
    執勤員警舉發「拒絕接受酒精濃度測試之檢定」違規，依道
    路交通管理處罰條例第35條第4項規定，處罰鍰六萬元整，
    吊銷駕駛執照，並依同條例第67條第2項（原裁決書漏引，
    應予補充更正）三年內禁考等語。
三、異議意旨略以：異議人於98年7月31日22時40分騎乘機車行
    經田中鎮○○路與民族街口，為閃避坑洞，導致機車打滑，
    警員隨後進行酒測，異議人亦配合之，經兩次吹氣並無酒精
    濃度顯示，全程有拍照存證，並未拒絕接受酒測之情事，異
    議人卻因此遭受裁罰，深感冤旺，爰請求撤銷原處分並依法
    聲明異議云云。
四、依據受處分人具狀所陳固坦承於案發時駕駛上開車輛遭警攔
    下後未完成酒測程序而遭警開單舉發等情，惟矢口否認有何
    拒絕酒測之交通違規行為，並辯稱：案發當時，伊配合警方
    完成吹氣數次，惟尚無酒精濃度顯示，伊並未拒絕酒測云云
    。經查：本件舉發警員係於98年7月31日22時20分許在上開
    地點攔下受處分人所騎乘之車輛欲對受處分人進行酒測，於
    當晚22時20分許（即蒐證光碟中檔案M2U00220播放至2分16
    秒時），警員完成進行酒測之相關說明欲對受處分人進行酒
    測時，受處分人始開始進行第一次酒測；蒐證光碟中檔案
    M2U00220播放至4分30秒許，受處分人進行第二次酒測；蒐
    證光碟中檔案M2U00222播放至2秒許，受處分人進行第三次
    酒測；蒐證光碟中檔案M2U00223播放至4秒時，受處分人進
    行第四次酒測；蒐證光碟中檔案M2U00224撥放至20秒時，受
    處分人進行第五次酒測；蒐證光碟中檔案M2U00225撥放至1
    秒時，受處分人進行第六次酒測；蒐證光碟中檔案M2U00225
    撥放至1分20秒時，受處分人進行第七次酒測，惟上開七次
    酒測均因受處分人吹氣不合儀器設定而不成功，而在每次進
    行酒測之間，警員均不斷向受處分人說明進行酒測之程序、
    法律效果及完成酒測之方法，迄至蒐證光碟中檔案M2U00225
    播放至1分33秒時，警員始決定並開立本案拒絕酒測之舉發
    通知單等情，業據本院勘驗警員所提出之蒐證光碟後得知，
    況由本案警員對受處分人進行酒測之經過以觀，警員於蒐證
    過程之時間總計8分36秒內，業已多次對受處分人說明如何
    進行酒測之方法，且在施測過程中對受處分人進行多達七次
    之酒測，惟每次酒測均因受處分人佯裝吹氣但實際上卻未將
    該氣吹入而不成功，而受處分人為一正常人，何以在警方多
    次講解且自行多次嘗試後仍無法完成酒測之程序？顯見受處
    分人係故以不合規定吹氣之方式達拒絕酒測之目的，本案受
    處分人於上開時間、地點拒絕酒測之交通違規行為，甚為明
    確，受處分人前開所辯，乃屬事後卸責之詞，難以採信。從
    而，原處分機關依道路交通管理處罰條例第35條第4項前段
    、第67條第2項前段之規定裁處六萬元及吊銷駕駛執照，三
    年內禁考之裁決，核與前開規定並無違誤，本件聲明異議為
    無理由，應予駁回。
據上論斷，應依道路交通案件處理辦法第19條，裁定如主文。
中    華    民    國    99  年    2    月    6      日
                  交通法庭   法  官   吳俊螢
以上正本證明與原本無異。
如不服本裁定，應於裁定送達後五日內向本院提出抗告狀(須附
繕本 )。
                             書記官   林怡吟
中    華    民    國    99  年    2    月    6      日

司法院資訊處製作；財團法人民間司法改革基金會備份。
